臺灣宜蘭地方法院刑事判決
110年度訴字第411號
公  訴  人  臺灣宜蘭地方檢察署檢察官
被      告  張瑋倫



            胡庭誌



上列被告因傷害案件，經檢察官聲請以簡易判決處刑（110年度
偵字第2613號），本院（110年度簡字第409號）認有不得以簡易
判決處刑之情形，爰改依通常審判程序審理，判決如下：
    主  文
本件公訴不受理。
    理  由
一、聲請簡易判決處刑意旨略以：被告張瑋倫於民國110年11月1
    8日某時許，在宜蘭縣○○鎮○○街000號前，因細故與告訴人許
    雋庭發生爭執，遂心生不滿，便撥打電話聯繫被告胡庭誌到
    場，被告張瑋倫、胡庭誌竟共同基於傷害之犯意聯絡，於同
    日2時40分許，在上開地點，均以徒手毆打告訴人許雋庭之
    頭部及身體，致告訴人許雋庭受有頭皮與臀部擦傷等傷害。
    案經許雋庭訴由宜蘭縣政府警察局羅東分局報告偵辦。因認
    被告張瑋倫、胡庭誌均犯刑法第二百七十七條第一項之傷害
    罪嫌。
二、按告訴乃論之罪，告訴人於第一審辯論終結前得撤回其告訴
    ，刑事訴訟法第二百三十八條第一項定有明文；又告訴經撤
    回者，應諭知不受理之判決，且此項判決得不經言詞辯論為
    之，同法第三百零三條第三款、第三百零七條亦分別定有明
    文。本件告訴人許雋庭告訴被告張瑋倫、胡庭誌涉犯傷害案
    件，聲請簡易判決處刑書認被告張瑋倫、胡庭誌均係觸犯刑
    法第二百七十七條第一項之傷害罪嫌，依同法第二百八十七
    條前段之規定，須告訴乃論。
三、茲據被告張瑋倫、胡庭誌與告訴人許雋庭於110年8月5日本
    院訊問期日調解成立，於被告張瑋倫、胡庭誌履行調解筆錄
    所載給付金額後，並經告訴人許雋庭具狀撤回刑事告訴，有
    本院訊問筆錄、調解筆錄各1份、刑事撤回告訴狀1紙在卷可
    稽（見本院簡字卷第61至66、103頁），本件既經告訴人撤
    回告訴，揆諸前開說明，應依刑事訴訟法第三百零三條第三
    款規定為不受理判決之諭知，是本件查有刑事訴訟法第四百
    五十一條之一第四項但書所列不得逕以簡易判決處刑之事由
    ，爰依同法第四百五十二條改依通常程序審判，並不經言詞
    辯論，逕為諭知不受理之判決。
據上論斷，應依刑事訴訟法第四百五十二條、第三百零三條第三
款、第三百零七條，判決如主文。
本案經檢察官曾尚琳聲請簡易判決處刑。
中　　華　　民　　國　 110　　年　　11 　　月　　5　　日
                刑事第四庭 審判長 法  官 林惠玲 
　　　　　　　　                  法  官 陳錦雯
　　　　　　　　　                法  官 游皓婷
上正本證明與原本無異。
如不服本判決應於收受本判決後20日內向本院提出上訴書狀，並
應敘述具體理由。若未敘述理由者，應於上訴期間屆滿後20日內
向本院補提理由書狀(均須按他造當事人之人數附繕本)。
                                  書記官　陳蒼仁
中　　華　　民　　國　 110　　年　　11 　　月　　5　  日